# 废旧纸箱

提问人：709046552 时间：2019-06-15 14:03:31
陈版，公司处理一批废旧纸箱，计入其他业务收入还是营业外收入较好？

回答人：chenyiwei
根据重要性原则判断，并考虑是否经常性发生此类交易。如果金额较大且经常发生或定期发生的，建议作为其他业务收入并结转其他业务成本；金额较小或者为偶发性的，建议将处置损益净额作为营业外收入。